【裁判字號】    97,消債更,193
【裁判日期】    970731
【裁判案由】    聲請更生程序
【裁判全文】
臺灣高雄地方法院民事裁定           97年度消債更字第193號
聲  請  人
即  債務人  甲○○
上列當事人因消費者債務清理條例事件聲請更生，本院裁定如下
：
    主  文
債務人甲○○自中華民國九十七年七月三十一日十七時起開始更
生程序。
命司法事務官進行本件更生程序。
    理  由
一、按法院開始更生程序之裁定，應載明其年、月、日、時，並
    即時發生效力。次按法院裁定開始更生或清算程序後，得命
    司法事務官進行更生或清算程序，必要時得選任律師、會計
    師或其他適當之自然人或法人一人為監督人或管理人。消費
    者債務清理條例第45條第1項、第16條第1項分別定有明文。
二、本件聲請意旨略以：聲請人有不能清償債務情事，曾依「中
    華民國銀行公會會員辦理消費金融案件無擔保債務協商機制
    」請求共同協商債務清償方案，並於95年8 月23日協商成立
    ，每月應繳金額為新臺幣（下同）15,502元，聲請人本均按
    期繳款，詎協商成立後，聲請人之僱主取消獎金制度，致聲
    請人夫婦均同遭減薪，聲請人之次子復於96年1 月22日出生
    ，聲請人之長子則自96年3 月起入學就讀幼稚園，是以聲請
    人係因收入短減、維持家庭生活所需費用頓增，而無力繼續
    履行協商結果，此非債務人主觀上惡意不履行協商，實乃客
    觀上確有不可歸責於債務人之事由所致（見本院卷第115 至
    116 頁），又聲請人無擔保或無優先權之債務總額未逾1,20
    0 萬元，復未經法院裁定開始清算程序或宣告破產，爰依法
    聲請更生等語。
三、經查，聲請人前開主張業據其提出協商協議書、債權人清冊
    、財產狀況說明書、財團法人金融聯合徵信中心當事人綜合
    信用報告、存摺影本、房屋租賃契約書、幼稚園繳費收據、
    戶籍謄本、水電費收據各1 份暨聲請人及其配偶94、95年度
    綜合所得稅各類所得資料清單暨財產歸屬資料清單各2 份為
    憑（見本院卷第6 至7 頁、第12頁、第12-1頁、第66至71頁
    、第16至21頁、第40至59頁、第83頁、第76至81頁、第101
    至108 頁、第8 至11頁、第14頁、第109 至111 頁），本件
    復查無債務人有消費者債務清理條例第6 條第3 項、第8 條
    或第46條各款所定駁回更生聲請之事由存在，則債務人聲請
    更生，應屬有據，並依上開規定命司法事務官進行本件更生
    程序，爰裁定如主文。
中    華    民    國    97    年    7     月    31    日
                  民事第一庭  法  官  賴文姍
上為正本係照原本作成。
本件不得抗告。
本裁定已於97年7月31日17時公告。
中    華    民    國    97    年    7     月    31    日
                              書記官  林秀珍


司法院資訊處製作；財團法人民間司法改革基金會備份。
